【裁判字號】    91,易,3288
【裁判日期】    920312
【裁判案由】    家暴傷害
【裁判全文】
臺灣板橋地方法院刑事判決                        九十一年度易字第三二八八號
    公  訴  人  臺灣板橋地方法院檢察署檢察官
    被      告  甲○○
右列被告因家庭暴力罪之傷害案件，經檢察官提起公訴（九十一年度偵字第一五○三
五號），本院判決如左：
    主  文
甲○○傷害人之身體，處拘役參拾日，如易科罰金，以參佰元折算壹日。又傷害人之
身體，處拘役肆拾日，如易科罰金，以參佰元折算壹日。應執行拘役陸拾日，如易科
罰金，以參佰元折算壹日。
    事  實
一、甲○○原係乙○○之配偶，二人於民國九十年九月二十日離婚，為家庭暴力防治
    法第三條第一款所定之家庭成員。乙○○於九十一月二月十八日因不滿甲○○帶
    其他女子至臺北縣板橋市○○街二三巷六十號五樓住處，二人為此發生爭執，甲
    ○○遂基於傷害之犯意，徒手毆打乙○○，致乙○○受有右肘及前臂挫傷之傷害
    。嗣於同年三月二日凌晨某時，二人又在上址因子女照護之事發生口角，甲○○
    因萌傷害之犯意，以電話機丟擲乙○○並徒手毆打之，致乙○○受有右大腿挫瘀
    傷五乘一公分、右手腕挫傷併紅腫四乘二公分、左前臂挫傷併紅腫一點二乘十公
    分、左嘴角挫瘀傷一點五乘零點六公分及右下顎挫瘀傷二點五乘一點二公分之傷
    害。
二、案經乙○○訴由臺灣板橋地方法院檢察署檢察官偵查起訴。
    理  由
一、訊之被告甲○○矢口否認有何傷害犯行，辯以僅於九十一年初時，因家庭之事與
    告訴人乙○○發生爭執，當時為制止告訴人摔東西，與告訴人發生拉扯而已，可
    能力量較大云云。惟查：右揭犯罪事實，業據告訴人指訴綦詳，並提出診斷證明
    書及驗傷診斷書各乙份可資佐證。而告訴人上開指訴，復與被告在警詢中所稱：
    「（問：你是否於九十一年二月十八日及九十一年三月二日傷害乙○○？）在板
    橋市○○街二十三巷六十號五樓我有毆打傷害他（乙○○）。」、「因乙○○與
    我口角，並摔東西，我因一時氣憤才出手毆打乙○○，我是以徒手毆打，並無持
    兇器。」、「（乙○○傷勢為何？是否有將其送醫？）只有挫傷，並無重大傷害
    ，乙○○自行就醫。」等陳述互核一致，是堪信告訴人之指訴應與事實相符，被
    告嗣變異其詞而否認之，應屬事後圖卸之詞，無足採信。是以本件事證明確，被
    告犯行堪予認定。
二、核被告所為，係犯刑法第二百七十七條第一項之傷害罪。又被告先後兩次傷害犯
    行雖相距時間不長，惟其中九十一月二月十八日之傷害行為係因告訴人不滿被告
    帶其他女子至臺北縣板橋市○○街住處，為此發生爭執所導致，另同年月二日之
    傷害行為則係因子女照護之事發生口角而萌生，業據告訴人陳述甚明，是被告兩
    次傷害犯行應係基於個別之傷害犯意所為，應予分論併罰，公訴人認係屬連續犯
    云云，容有未洽。爰審酌被告並無前科，有臺灣高等法院檢察署刑案紀錄簡覆表
    在卷可稽，素行非劣，其僅因家庭細故即動手毆打告訴人，動機甚有可議，並所
    使用之犯罪手段、所生之危害與犯罪後之態度等一切情狀，量處如主文所示之刑
    及諭知易科罰金之折算標準，並定其應執行之刑，以示懲儆。
據上論斷，應依刑事訴訟法第二百九十九條第一項前段、刑法第二百七十七條第一項
、第四十一條第一項本文、第五十一條第六款，罰金罰鍰提高標準條例第一條前段、
第二條，判決如主文。
本案經檢察官簡美慧到庭執行職務。
中      華      民      國      九十二      年    三      月    十二    日
  臺灣板橋地方法院刑事第二庭
                                          法  官  楊  博  欽
右正本證明與原本無異。
如不服本判決，應於判決送達後十日內，向本院提出上訴狀。
                                          書記官  潘  文  賢
中      華      民      國      九十二      年    三      月    十二    日
附錄本案論罪科刑法條全文：
中華民國刑法第二百七十七條
傷害人之身體或健康者，處三年以下有期徒刑、拘役或一千元以下罰金。
犯前項之罪因而致人於死者，處無期徒刑或七年以上有期徒刑；致重傷者
，處三年以上十年以下有期徒刑。


司法院資訊處製作；財團法人民間司法改革基金會備份。
